【裁判字號】    97,聲,1776
【裁判日期】    970730
【裁判案由】    聲請法官迴避
【裁判全文】
臺灣臺北地方法院刑事裁定      九十七年度聲字第一七七六號
聲  請  人
即  被  告  甲○○
上列聲請人即被告因本院九十七年度訴字第九七二號違反毒品危
害防制條例案件，聲請法官迴避，本院裁定如下：
    主  文
聲請駁回。
    理  由
一、聲請意旨略以：聲請人即被告甲○○因涉嫌違反毒品危害防
    制條例案件，經檢察官起訴（偵查案號：九十七年度毒偵字
    第一○六九號），現於本院九十七年度訴字第九七二號案件
    繫屬中，承審該案之審判長陳德民法官問案立場不中立，其
    於庭上之比手、動作，有形、無形傷害聲請人，爰聲請審判
    長陳德民法官迴避云云。
二、按當事人聲請推事迴避，以有刑事訴訟法第十八條第一款、
    第二款所列情形之一者為限。再當事人依刑事訴訟法第十八
    條第二款規定聲請法官迴避，以有具體事實足認其執行職務
    有偏頗之情形為限，若僅對於法官之指揮訴訟，或其訊問方
    法有所不滿，不能指為有偏頗之虞（最高法院十八年抗字第
    一四九號判例參照）；而刑事訴訟法第十八條第二款所謂足
    認法官執行職務有偏頗之虞，係指法官於訴訟之結果有利害
    關係或與當事人有親交嫌怨等客觀事實，足以使人疑其將為
    不公平之審判者而言（最高法院七十年臺抗字第一七四號判
    例參照）；又該條款所謂足認法官執行職務有偏頗之虞，係
    指以一般通常之人所具有之合理觀點，對於該承辦法官能否
    為公平之裁判，均足產生懷疑；且此種懷疑之發生，存有其
    完全客觀之原因，而非僅出於當事人自己主觀之判斷者，始
    足當之。至於訴訟上之指揮，乃專屬於法院之職權，當事人
    之主張、聲請，在無礙於事實之確認以及法的解釋適用之範
    圍下，法院固得斟酌其請求以為訴訟之進行，但仍不得以此
    對當事人之有利與否，作為其將有不公平裁判之依據，更不
    得以此訴訟之進行與否，乃謂有偏頗之虞，而聲請法官迴避
    （最高法院七十九年臺抗字第三一八號判例參照）。
三、經查，承審本院九十七年度訴字第九七二號違反毒品危害防
    制條例案件之審判長陳德民法官，就該承辦案件，並無刑事
    訴訟法第十七條所列各款應自行迴避而不迴避之情形。至於
    聲請人所聲請法官迴避之事由，無非係對該承辦法官之訴訟
    指揮，及其訊問方法，有所不滿，揆諸前揭說明，訴訟上之
    指揮乃專屬於法院之職權，當事人之主張或聲請，在無礙於
    事實確認及法的解釋適用之範圍下，法院固得斟酌其請求以
    為訴訟之進行，但不得以此對當事人之有利與否，作為承辦
    法官將有不公平裁判之依據；況查，經本院就聲請人所指聲
    請法官迴避之事由，調取本院九十七年度訴字第九七二號違
    反毒品危害防制條例案件刑事卷宗核閱結果，聲請人所指該
    承辦法官不能為公平之裁判，應係出於其自己主觀之判斷，
    其又未能提出任何具體之事證，足證該承辦法官有偏頗之虞
    ，難認該承辦法官於該案訴訟上之指揮，已達以一般通常之
    人所具有之合理觀點，對於該承辦法官能否為公平之裁判，
    均足產生懷疑之程度。此外，復查無其他積極證據，足證承
    審之審判長陳德民法官與聲請人有何故舊恩怨等客觀上足認
    有偏頗之虞之情事，揆諸上揭判例意旨，本件聲請，洵非正
    當，應予駁回。
四、應依刑事訴訟法第二十一條第一項，裁定如主文。
中    華    民    國  九十七  年    七    月   三十   日
                      臺灣臺北地方法院刑事第十四庭
                          審判長法  官  宋松璟
                                法  官  陳琪媛
                                法  官  孫萍萍
以上正本證明與原本無異。
如不服本裁定，應於裁定送達後五日內向本院提出抗告狀。
                                書記官  林義盛
中    華    民    國  九十七  年    七    月   三十   日


司法院資訊處製作；財團法人民間司法改革基金會備份。
